【裁判字號】    95,易,44
【裁判日期】    950227
【裁判案由】    竊盜
【裁判全文】
臺灣嘉義地方法院刑事判決                95年度易字第44號
公  訴  人  臺灣嘉義地方法院檢察署檢察官
被      告  甲○○
                      號
            丙○○
上列被告因竊盜案件，經檢察官提起公訴（94年度偵字第7063號
），本院合議庭裁定由受命法官獨任進行簡式審判程序，判決如
下：
    主  文
甲○○共同連續攜帶凶器、毀壞安全設備竊盜，累犯，處有期徒
刑壹年；扣案之油壓剪、鐵鎚及鐵鑿各壹支均沒收之。
丙○○共同攜帶凶器、毀壞安全設備竊盜，累犯，處有期徒刑玖
月；扣案之油壓剪、鐵鎚及鐵鑿各壹支均沒收之。
    事  實
一、甲○○曾因竊盜案件，經臺灣高等法院台南分院以87年度上
    易字第852號判處有期徒刑3月，緩刑2年確定，又因竊盜案
    件，經臺灣雲林地方法院以87年度易字第780號判處有期徒
    刑6月確定，復因侵占案件，經臺灣高等法院台南分院以88
    年度上易字第1020號判處有期徒刑1年確定，前揭緩刑並遭
    撤銷，前揭3罪刑經臺灣高等法院台南分院以90年度聲字第
    510號裁定應執行有期徒刑1年7月，嗣於民國（下同）92年2
    月18日縮刑假釋出監，至92年3月8日期滿未經撤銷，以已執
    行完畢論，竟不知惕勵，基於意圖為自己不法所有之概括犯
    意聯絡，(1)先於94年12月3日下午3時許，與具有意圖為自己
    不法所有犯意聯絡之綽號「阿牛」之不詳姓名、年籍成年男
    子（下稱「阿牛」），駕駛車牌號碼J7-2793號自用小貨車
    ，至嘉義市○區○○路與四維路口處之汽車旅館工地，將該
    工地之基礎螺絲角鐵搬上前揭小貨車，共同竊得潘錫坤所有
    之基礎螺絲、角鐵20把（價值新臺幣20,000元，起訴書誤為
    74,200元），適為該工地主任乙○○發覺可疑，趨前詢問，
    甲○○與「阿牛」遂假裝搬錯物品，再將螺絲、角鐵搬下車
    後離去；(2)復於同年月7日晚間7時許，夥同具有意圖為自己
    不法所有犯意聯絡之丙○○（丙○○曾因違反毒品危害防制
    條例案件，經本院以91年度訴字第560號判處有期徒刑1年確
    定，並於93年10月25日縮刑執行完畢）駕駛前開自用小貨車
    ，攜帶甲○○所有、客觀具有殺傷力可為凶器使用之油壓剪
    、鐵鎚及鐵鑿各1把，前往上開工地，由丙○○以油壓剪破
    壞屬於安全設備之工地大門外掛大鎖及工地內貨櫃屋之窗戶
    鋁條後，共同竊得潘錫坤所有之鐵擋9箱、牙條16把及風槍2
    把（價值新臺幣5,100元）後，駕車離去，惟該工地主任乙○○發現林、黃2人離去，形跡可疑，遂記下前揭小貨車車
    號，報警處理；而甲○○、丙○○將竊得之鐵擋、牙條及風
    槍載至甲○○位於嘉義縣新港鄉月眉村17鄰月眉潭221之18
    號住處藏放後，發現前揭鐵鎚及鐵鑿遺留在前揭工地，其2
    人乃於當日晚間8時50分許，再度駕車返回上開工地，嗣欲
    離去時，正巧接獲乙○○報案之員警前往上開工地查看，發
    現甲○○及丙○○駕駛前揭小貨車，嫌疑重大，予以攔查獲
    知上情，並扣得前揭油壓剪、鐵鎚及鐵鑿各1支，復於同日
    晚間9時30分許，經甲○○同意，帶同警方至甲○○前揭住
    處，查得前揭鐵擋、牙條及風槍（已發還潘錫坤）。
二、案經嘉義市警察局第一分局報告台灣嘉義地方法院檢察署檢
    察官偵查起訴。
    理  由
一、訊據被告甲○○及被告丙○○對於右揭事實坦承不諱（見本
    院95年2月20日審判筆錄），核與被害人潘錫坤及證人乙○○於警詢時之陳述相符（見警卷第13-18頁），且有被害報
    告單2張、贓物認領保管單1張、查獲照片11張及警員江志禮
    之職務報告1份附卷可佐（見警卷第55-60頁），此外，並有
    前揭油壓剪、鐵鎚及鐵鑿各1支扣案足憑，本件事證已臻明
    確，被告2人前揭犯行堪以認定。
二、查扣案之前揭油壓剪（長約60公分）、鐵鎚及鐵鑿，均為金
    屬製品，質地堅硬，在客觀上對人之生命、身體具有危險性
    ，足供作為兇器使用，又按所謂兇器，其總類並無限制，凡
    客觀上足對人之生命、身體、安全構成威脅，具有危險性之
    兇器均屬之，且只須行竊時攜帶此種具有危險性之兇器為已
    足，並不以攜帶之初有行兇之意圖為必要，有最高法院79年
    台上字第5253號判例可稽。核被告甲○○前揭事實(1)所為，
    係犯刑法第320條第1項之普通竊盜罪，前揭事實(2)所為，係
    犯刑法第321條第1項第2款、第3款之攜帶兇器、毀壞安全設
    備竊盜罪；被告丙○○前揭事實(2)所為，係犯刑法第321條
    第1項第2款、第3款之攜帶兇器、毀壞安全設備竊盜罪。按
    上訴人所竊之樹木，既經砍伐倒地，不得謂非已移入於自己
    實力支配之下，其竊盜行為即已完成，自難因其贓木尚未搬
    離現場，而謂為竊盜未遂（最高法院49年台上字第939號判
    例要旨參照）；又按竊盜罪既遂未遂之區別，應以行為人已
    否將所竊之物移置於自己實力支配下為標準，倘行為人已將
    所竊之物移置於自己實力支配之下，其竊盜行為即已完成，
    自難僅因其贓物尚未搬離現場，而謂為竊盜未遂；查被告甲○○與「阿牛」既可將工地現場之前揭螺絲、角鐵搬上前揭
    小貨車，顯然該等螺絲、角鐵已然置於其2人實力支配之下
    ，故自斯時起其竊盜行為即已既遂，自不因嗣後將所竊得之
    物品搬下小貨車而受影響，揆諸所引裁判意旨，被告甲○○
    此部份犯行，自應論以普通竊盜既遂罪較妥，公訴人認為此
    部分僅屬未遂之意旨，容有未洽，惟既遂與未遂犯行僅關乎
    行為程度之不同，尚無變更起訴法條之必要，並予說明。另
    被告甲○○與「阿牛」間，於前揭普通竊盜犯行，有犯意聯
    絡及行為分擔，為共同正犯；被告甲○○與被告丙○○間，
    於前揭加重竊盜犯行，有犯意聯絡及行為分擔，為共同正犯
    。再者，被告甲○○所為前揭加重竊盜及普通竊盜犯行，時
    間緊接，罪名與構成要件相同，顯係基於概括犯意反覆為之
    ，應依連續犯規定論以情節較重之攜帶兇器加重竊盜罪，並
    依刑法第56條加重其刑。另者，被告甲○○曾因2件竊盜及
    侵占案件，經法院裁定應執行有期徒刑1年7月，嗣於92 年2
    月18日縮刑假釋出監，至92年3月8日期滿未經撤銷，以已執
    行完畢論；被告丙○○曾因違反毒品危害防制條例案件，經
    本院判處有期徒刑1年確定，並於93年10月25日縮刑執行完
    畢等情，有其等臺灣嘉義地方法院檢察署刑案資料查註紀錄
    表、臺灣高等法院被告全國前案記錄表在卷可參，其等於受
    有期徒刑之執行完畢後5年內再犯本件有期徒刑以上之刑之
    罪，為累犯，依刑法第47條規定，加重其刑；被告甲○○部
    分併遞加重之。
三、爰審酌被告2人犯罪之動機、目的、手段，及其生活狀況、
    智識程度、所竊物品之價值，及其等均有前科，仍不知悔改
    ，正值壯年，有完全之謀生能力，不思以正當方式獲取財物
    ，而竊取他人財物，危害社會治安匪淺，惟考量其事後坦承
    犯行，態度尚稱良好及所竊財物已發還被害人等一切情狀，
    各量處如主文所示之刑，以資懲儆。扣案之油壓剪、鐵鎚及
    鐵鑿各1支均為被告甲○○所有，且係供犯罪所用之物，業
    據其於審理中供承在卷，爰依刑法第38條第1項第2款、第3
    項予以沒收宣告。
據上論斷，應依刑事訴訟法第273條之1第1項、第299條第1項前
段，刑法第28條、第56條、第321條第1項第2款、第3款、第47條
、第38條第1項第2款，判決如主文。
本案經檢察官王振名到庭執行職務。
中    華    民    國    95    年    2     月    27    日
                      刑事第二庭  法  官  盧  鳳  田
上列正本證明與原本無異。
如不服本判決，應於判決送達後10日內向本院提出上訴狀（應附
繕本）。告訴人或被害人如對於本判決不服者，應具備理由請求
檢察官上訴，其上訴期間之計算係以檢察官收受判決正本之日期
為準。
中    華    民    國    95    年    3     月    1     日
                                  書記官  楊  國  色
附錄論罪科刑法條：
刑法第321條第1項第3款：
犯竊盜罪而有左列情形之一者，處六月以上五年以下有期徒刑：
二  毀越門扇、牆垣或其他安全設備而犯之者。
三  攜帶兇器而犯之者。


司法院資訊處製作；財團法人民間司法改革基金會備份。
